【裁判字號】    97,交聲,1045
【裁判日期】    970915
【裁判案由】    違反道路交通管理處罰條例聲明異議
【裁判全文】
臺灣士林地方法院交通事件裁定        97年度交聲字第1045號
原處分機關  臺北市交通事件裁決所
異  議  人
即受處分人  甲○○
上列受處分人即異議人因違反道路交通管理處罰條例案件，對於
臺北市交通事件裁決所中華民國97年8 月7 日所為之處分（原處
分案號：北市裁申字第裁22-AR0000000號）聲明異議，本院裁定
如下：
    主  文
異議駁回。
    理  由
一、按機器腳踏車不在規定車道行駛者，處駕駛人新臺幣（下同
    ）600 元以上1800元以下罰鍰，並記違規點數1 點，道路交
    通管理處罰條例第45條第13款及第63條第1 項第1 款定有明
    文。
二、原處分意旨略以：異議人即受處分人甲○○（下稱異議人）
    於民國97年4 月25日8 時10分許，騎乘車號為FZL-167 號重
    型機車，行經臺北市○○○路與承德路2 段路口時經交通警
    察大隊逕行舉發有「機車行駛禁行車道」之違規，爰依道路
    交通管理處罰條例第45條第1 項第13款及第63條第1 項第1
    款之規定，裁處罰鍰600 元，並記違規點數1 點。
三、聲明異議意旨略以：因為上班尖峰時段在該路口等待綠燈通
    行及待轉區的機車數量非常多，因異議人起步較慢，故在該
    路口加速往慢車道行進中被排擠在機車禁行車道上，於行進
    期間亦無法插入於連貫行駛之機車進入慢車道，故當下致異
    議人於行進中不得不行駛機車禁行車道。異議人向原處分機
    關表示不服舉發，經原處分機關裁決維持舉發結果後，異議
    人於法定期限內向本院交通法庭聲明異議云云。
四、經查：
  (一)異議人於97年4 月25日8 時10分許，騎乘車號為FZL-167 號
    重型機車，行經上揭路段時，經交通警察大隊員警逕行舉發
    「機車行駛禁行車道」之違規事實，此有舉發違反道路交通
    管理事件通知單及違規採證照片各1 紙在卷可稽，且異議人
    亦自承行駛於禁行車道，此部分之事實，應堪認定。
  (二)至異議人雖辯稱當時係上班尖峰時刻，車流量大，以致於無
    法行駛於慢車道云云。惟依道路交通標誌標線號誌設置規則
    第178 條規定：「禁行機車」標字，用以告示本車道禁止機
    器腳踏車通行，繪設於路段起點，路段過長時，得於路段中
    加繪之。而經本院核閱卷附違規採證照片後，發現異議人所
    騎乘之前揭重型機車於舉發時，確係行駛於「禁行機車」之
    車道上。異議人應知悉禁行機車之車道禁止機車通行，且機
    車應該行駛於外側車道上。異議人若因當時車流量大，自可
    考量放慢行駛速度，不因當時車流量大，行車速度緩慢，而
    選擇從左側超車，從而行駛於禁行機車之車道上，是異議人
    上揭所辯，尚非可採。
五、綜上所述，異議人確有「機車行駛禁行車道」之違規事實，
    從而原處分機關依道路交通管理處罰條例第45條第13款及第
    63條第1 項第1 款之規定，裁處異議人罰鍰600 元，並記違
    規點數1 點，核無不當，異議人之聲明異議為無理由，應予
    駁回。
據上論斷，應依道路交通案件處理辦法第19條，裁定如主文。
中    華    民    國    97    年    9     月    15    日
                  交通法庭法  官  莊明達
以上正本證明與原本無異。
如不服本裁定應於送達後5日內向本院提出抗告狀
                          書記官  陳慧中
中    華    民    國    97    年    9     月    15    日


司法院資訊處製作；財團法人民間司法改革基金會備份。
